# 请陈老师解答

提问人：ccg 时间：2021-11-11 13:53:15
因持有意图或能力发生改变，或公允价值不再能够可靠计量，或持有期限已超过本准则 第十六条所指“两个完整的会计年度”，使金融资产或金融负债不再适合按照公允价值计量时，企业可以将 该金融资产或金融负债改按成本或摊余成本计量，该成本或摊余成本为重分类日该金融资产或金融负债的公允价值或账面价值。
上面实际上是讲的三种情况，因持有意图或能力发生改变，是不是只要具备条件就可以改变？后面该成本或摊余成本为重分类日该金融资产或金融负债的公允价值或账面价值。是指该时点的账面价值还是初始投资时的账面价值？

回答人：chenyiwei
这是原（ 2006 版）CAS 22中的规定，现在除了保险公司以外，其他企业都不再执行了。再讨论这个问题，实务中已无太大意义。

回答人：chenyiwei
虽然准则允许金融资产之间的重分类，但重分类仍然是极其罕见的情形。在 2006 版金融工具准则下，要证明“持有意图或能力发生改变”，例如原以交易性目的持有的资产现在改为持有至到期等，不仅要有董事会或类似权力机构（或其授权的机构）的正式认定文件，更重要的是核实这一改变的合理性，即符合通常的商业逻辑、具有合理的商业目的。
如果可以，则此时该成本或摊余成本为重分类日该金融资产或金融负债的公允价值或账面价，不是初始投资日的账面价值。